臺灣彰化地方法院員林簡易庭民事判決
110年度員簡字第151號
原      告  蔡式塋  
被      告  陳婷妤  

上列當事人間請求清償借款事件，本院於民國110年8月20日言詞
辯論終結，判決如下：
    主      文
原告之訴駁回。
訴訟費用新臺幣參仟肆佰貳拾元由原告負擔。
    事實及理由
一、原告主張：被告自民國109年9月24日起，陸續向原告借款新
    臺幣（下同）315,000元，嗣原告請求被告返還上開借款，
    被告拒不還款，因此，依消費借貸之法律關係提起本件訴訟
    ，請求被告返還上開借款等語，並聲明：被告應給付原告31
    5,000元及自支付命令送達翌日起至清償日止，按年息5%計
    算之利息。
二、被告則以：伊確有收受被告所匯之315,000元，但該款項是
    原告所贈，而非其向原告所借等語，並聲明：如主文第1 項
    所示。
三、本院之判斷：
  ㈠原告主張被告向其借款，並請求被告返還315,000元之欠款，
    但被告拒絕清償乙情，然為被告所否認，並以未向原告借款
    等語置辯，是本院應審酌者厥為：⒈兩造間是否有315,000元
    之消費借貸關係存在？⒉原告請求被告清償315,000元之借款
    及利息，有無理由？
  ⒈兩造間是否有315,000元之消費借貸關係存在？
 ①按當事人主張有利於己之事實者，就其事實有舉證之責任，民
   事訴訟法第277條前段定有明文。次按稱消費借貸者，謂當事
   人一方移轉金錢或其他代替物之所有權於他方，而約定他方
   以種類、品質、數量相同之物返還之契約，民法第474條第1
   項亦有明定。是消費借貸者，於當事人間必本於借貸之意思
   合致，而有移轉金錢或其他代替物之所有權於他方之行為，
   始得當之。倘當事人主張與他方有消費借貸關係存在者，自
   應就該借貸意思互相表示合致及借款業已交付之事實，均負
   舉證之責任。準此，當事人主張有金錢借貸關係存在，須就
   其發生所須具備之特別要件即金錢之交付及借貸意思表示互
   相一致負舉證之責任。本件原告主張被告向其借款315,000元
   乙情，既為被告所否認，依上開說明，自應由原告就兩造間
   存在315,000元消費借貸之事實，負舉證責任。
 ②原告雖提出兩造對話紀錄，佐證兩造間存在315,000元消費借
   貸之事實，然觀諸該對話內容可見，雙方對話並無任何提及
   原告是基於借款關係而交付被告315,000元之內容，實難以認
   定原告所主張其借款315,000元與被告乙情為真；況倘原告確
   有貸與被告315,000元之借款，衡情應會採取以將兩造間借貸
   關係形諸文字或其他有利之方式辦理，豈可能未曾留有被告
   隻字片言關於承諾消費借貸之證物，而任意令其借款毫無保
   障？再原告亦未能提出其他證據以證明其與被告間就該315,0
   00元之金額有成立消費借貸，自難認兩造間存有315,000元之
   消費借貸關係。
 ⒉原告得否請求被告清償315,000元之借款及利息？承上，原告
   既未能舉證證明兩造間存有315,000元之消費借貸關係，則原
   告依消費借貸之法律關係請求被告給付315,000元之借款及利
   息，即屬無據。
 ㈡綜上所述，原告未能舉證證明兩造間就該315,000元有消費借
   貸之關係存在，則其本於消費借貸之法律關係，請求被告給
   付315,000元及自支付命令送達翌日起至清償日止，按年息5%
   計算之利息，即屬無據，不應准許。
四、本件事證已臻明確，兩造其餘之攻擊防禦方法及所提證據，
    於判決結果不生影響，爰不一一論列。
五、訴訟費用負擔之依據：依民事訴訟法第78條規定，本件訴訟
    費用額為第一審裁判費3,420 元（原告繳納），應由敗訴之
    原告負擔。
中　　華　　民　　國　　110 　年　　8 　　月　　27　　日
                  臺灣彰化地方法院員林簡易庭
                          法  官  楊鑫忠
以上正本係照原本作成。
如對本判決不服提起上訴，應於送達後20日內，向本院提出上訴
狀並表明上訴理由(須按對造人數附繕本) 。
中    華    民    國   110    年    8    月     27    日
　　　　　　　　　　　　　書記官  張清秀